【裁判字號】    89,易,10
【裁判日期】    890307
【裁判案由】    竊盜
【裁判全文】
臺灣雲林地方法院刑事判決                            八十九年度易字第一號
    公  訴  人  臺灣雲林地方法院檢察署檢察官
    被      告  丙○○
    被      告  甲○○
右列被告因竊盜案件，經檢察官提起公訴（八十八年度偵字第五二九四號），本院判
決如左：
    主  文
甲○○、丙○○連續共同竊盜，甲○○處有期徒刑拾月，丙○○處有期徒刑捌月。扣
案之鴿網壹張沒收之。
    事  實
一、甲○○前曾犯竊盜罪，於八十五年十月二十三日經本院以八十五年度易字第一○
    八二號判處有期徒刑一年二月，緩刑五年，於八十五年十一月十九日確定，目前
    尚在緩刑期中。詎仍不知戒惕，復與丙○○共同基於意圖自己不法所有之概括犯
    意聯絡，先於八十八年九月底某日夜間九時許，二人一同至雲林縣莿桐鄉濁水溪
    六號觀測台附近約二公里處，將不詳姓名年籍之人所架之鴿網三張自架下取下後
    ，竊取之。得手後，再於同年十月五日下午三時許，共同至雲林縣莿桐鄉濁水溪
    十號觀測台進去約二公里處之河床上，架設甲○○所有之鴿網一張及上述竊得之
    鴿網三張後，渠二人並於同年十月七日上午七時許，共同至上述張網處所守候並
    整理捕鴿網，甲○○與丙○○查看有無賽鴿觸網遭捕，並發現已網得乙○○所有
    腳環編號為９９Ｎ６１２０２８號之賽鴿一隻，二人乃將上開網得之賽鴿取下，
    放入塑膠網袋內，置於渠等實力支配之下，復將該鴿網之網口拉開，再以向上空
    丟擲石頭之方式，驚嚇由北往南飛經該處上空之賽鴿，使之下飛觸網，以便捕捉
    。適有中華民國賽鴿協會莿桐分會會長劉春風及會員劉金龍等人至該處拆除捕鴿
    網，見狀乃上前制止，並即報警處理，因而查獲上情。
二、案經雲林縣警察局斗六分局報告臺灣雲林地方法院檢察署檢察官偵查起訴。
    理  由
一、訊據被告丙○○、甲○○，均矢口否認有右揭張網捕鴿犯行，丙○○辯稱：係至
    該處割草、灑農藥，甲○○則辯稱：警方查獲時伊係送早點至該處給丙○○云云
    。經查，右揭事實，業據被告丙○○於警訊中供述綦詳，核與被害人乙○○於警
    訊時證述：伊於八十八年十月六月下午四時四十五分許載十六隻賽鴿至雲林縣莿
    桐鄉○○村○路上放行後，做飛行訓練，有二隻未回，其中一隻鴿子腳環編號為
    ９９Ｎ６１２０２８號等情，及證人劉金龍、劉春風均證稱：於右揭時地當場發
    現被告二人正在拉網、擲石，並於捕鴿網旁查得被告二人竊捕得之賽鴿一隻等情
    節相符。被告等雖辯稱至上開處所割草、灑農藥云云，惟查現場並無被告等人可
    供除草之器具一節，自警偵訊迄本院二次調查期日止，均為渠二人所不否認，渠
    等直至本院審判期日方又提出現場有鐮刀，警方未查扣等情置辯，是被告二人是
    否有帶鐮刀至該處已甚可疑，而證人張進壽雖於審理中證稱：伊當天確有僱用被
    告二人至該處要噴灑農藥等語；惟查苟被告二人真係至上開查獲地除草，何以未
    於警訊時即說明，且所舉證人張進壽於偵查中數次偵訊期日亦未提出，竟遲至本
    院審理中方提出，其動機亦有可疑；又渠二人於偵查中先稱係在「阿國」之農地
    除草，卻又無法指出「阿國」為何人，嗣於審理中卻改稱係「張進壽」找渠二人
    去除草，且以前即曾幫張進壽除草過多次，則苟真係張進壽找渠二人去，何以在
    偵查中無法說出係受張進壽所僱用，渠二人前後供述即有矛盾，又被告等先前稱
    係在該處用手拔草，等張進壽到噴農藥時，由渠二人幫忙拉管線，嗣又稱有用鐮
    刀割草，鐮刀置於該處等情，亦前後不一，況該地並非張進壽所有一節，為張進
    壽證述明確，且其復未能提出該地係何人供其耕作，是其證詞尚難遽予採信，又
    張進壽查獲時亦未在場一節，亦為被告等所自承，從而張進壽所為證詞，尚不足
    採為有利被告二人之證據。被告二人嗣於審判期日方又提出有割草之鐮刀被告二
    人所辯均係飾卸之詞，而不足採信。此外，復有扣案之鴿網四張及卷附之贓物認
    領保管單一紙足資佐證，事證明確，被告二人竊盜犯行洵堪認定，應予依法論科
    。
二、核被告丙○○、甲○○所為，均係犯刑法第三百廿條第一項之竊盜罪。其二人間
    ，有犯意之聯絡並行為之分擔，為共同正犯。渠二人前後二次竊盜行為，時間緊
    接，所犯構成要件相同，顯係基於概括之犯意反覆為之，為連續犯，均依法加重
    其刑。被告二人於上述時地竊取鴿網三張之犯罪事實，與公訴人起訴之犯罪事實
    有連續犯之裁判上一罪之關係，本院自得一併審究。爰審酌被告甲○○前曾因竊
    盜賽鴿案件被處有期徒刑，尚在緩刑中，有該判決書一件在卷可憑，其再犯本案
    ，品行欠佳，被告丙○○未有犯罪前科，素行良好，然渠二人竟為一己之私，恣
    意張網捕捉賽鴿，不止危害被捕賽鴿，甚至可能造成其他鳥類誤觸鳥網而死亡，
    對自然生態之危害甚巨，渠等犯罪手段、所得及犯後一再藉詞狡飾，毫無悔意，
    態度不佳等一切情狀，分別量處如主文所示之刑，以資儆懲。至扣案被告甲○○
    所有之鴿網一張，為渠等供犯罪所用之物，已如前述，應依刑法第三十八條第一
    項第二款宣告沒收。而另三張不詳姓名之人所有之鳥網三張，雖為被告二人供作
    犯罪之用，惟並非渠等所有，故不予宣告沒收，併此敘明。
據上論斷，應依刑事訴訟法第二百九十九條第一項前段，刑法第二十八條、第五十六
條、第三百二十條第一項、第三十八條第一項第二款，罰金罰鍰提高標準條例第一條
前段，判決如主文。本案經檢察官郭瑞祥到庭執行職務。
中      華      民      國     八十九     年      三      月      七    日
                                        臺灣雲林地方法院刑事第一庭
                                            法  官  莊  秋  燕
右正本證明與原本無異。
如不服本判決，應於判決送達後十日內向本院提出上訴狀( 應附繕本 )。
                                            書記官  周  麗  雲
中      華      民      國     八十九     年      三      月      七    日
附錄法條
刑法第三百二十條第一項
意圖為自己或第三人不法之所有，而竊取他人之動產者，為竊盜罪，處五年以下有期
徒刑、拘役或五百元以下罰金。


司法院資訊處製作；財團法人民間司法改革基金會備份。
